【裁判字號】    90,附民,10
【裁判日期】    901016
【裁判案由】    請求損害賠償
【裁判全文】
臺灣澎湖地方法院刑事附帶民事訴訟判決                九十年度附民字第一０號
    原      告  乙○○○
    被      告  甲○○
                丙○○
右列被告因九十年度易字第四八號傷害案件，經原告提起附帶民事訴訟，本院判決如
左：
    主    文
被告應連帶給付原告新台幣伍萬壹仟參佰伍拾肆元。
原告其餘之訴駁回。
訴訟費用由被告連帶負擔五分之一，餘由原告負擔。
    事    實
甲、原告方面：
壹、聲明：被告應給付原告新台幣（下同）二十五萬一千三百五十四元。
貳、陳述：
一、被告甲○○、丙○○、與原告均係鄰居。訴外人呂玉明於民國九十年四月十一日
    晚間七時許，至原告位於澎湖縣馬公市裡里一二○號住處泡茶。後被告甲○○
    於同日晚間七時十五分許，亦至原告上開住處，呂玉明與被告甲○○因故發生爭
    執，被告甲○○即基於傷害人身體之概括犯意，先以徒手毆打呂玉明一拳，於呂
    玉明抵擋將其推倒在地時，竟復持其所有之鐮刀一支，砍向呂玉明，致呂玉明左
    手掌因此受有切割傷併左手掌尺神經斷裂之傷害，原告見狀欲上前加以勸阻，竟
    同遭被告甲○○以鐮刀砍傷頭部，原告並因此受有頭頂部切割傷之傷害。又被告
    丙○○在被告甲○○持鐮刀砍向呂玉明及原告時，基於與被告甲○○共同傷害他
    人身體之犯意聯絡，在被告甲○○傷害行為仍在實施中之際，喊稱：「我要挺鄰
    居」。原告爰依據侵權行為法則，訴請被告負連帶賠償責任。
二、被告應賠償之項目如下：
（一）醫療費用：計支出一千三百五十四元。
（二）慰撫金：原告因此次受傷住院六天，且頭部受傷部分沒有頭髮，影響外觀，原
      告身心備受煎熬，故請求慰撫金二十五萬元。
參、證據：提出診斷證明書一紙、醫療費用收據一紙、照片一幀為證。
乙、被告甲○○方面：
壹、聲明：原告之訴駁回。
貳、陳述：
一、對醫療費用金額不爭執，願意賠償。
二、認原告請求慰撫金之數額過高。
丙、被告丙○○方面：
壹、聲明：原告之訴駁回。
貳、陳述：並未打人，不願意賠償。
    理      由
一、原告起訴主張：被告甲○○、丙○○、與原告均係鄰居，訴外人呂玉明於民國九
    十年四月十一日晚間七時許，至原告位於澎湖縣馬公市裡里一二○號住處泡茶
    ，後被告甲○○於同日晚間七時十五分許，亦至原告上開住處，呂玉明與被告甲
  ○○因故發生爭執，被告甲○○即基於傷害人身體之概括犯意，先以徒手毆打呂
    玉明一拳，於呂玉明抵擋將其推倒在地時，竟復持其所有之鐮刀一支，砍向呂玉
    明，致呂玉明左手掌因此受有切割傷併左手掌尺神經斷裂之傷害，原告見狀欲上
    前加以勸阻，竟同遭被告甲○○以鐮刀砍傷頭部，原告並因此受有頭頂部切割傷
    之傷害。又被告丙○○在被告甲○○持鐮刀砍向呂玉明及原告時，基於與被告甲
    ○○共同傷害他人身體之犯意聯絡，在被告甲○○傷害行為仍在實施中之際，喊
    稱：「我要挺鄰居」。原告爰依據侵權行為法則，訴請被告負連帶賠償責任。
二、被告甲○○則以：對醫療費用金額不爭執，願意賠償，認原告請求慰撫金之數額
    過高；被告丙○○則以：並未打人，不願意賠償等語資為抗辯。
三、按附帶民事訴訟之判決，應以刑事訴訟判決所認定之事實為據，刑事訴訟法第五
    百條前段定有明文。查本件原告受有上開傷害，係因被告共同傷害犯行所致等情
    ，已據刑事判決認定在案。則本件民事求償部分，自應以此為判斷之基礎。
三、又按，數人共同不法侵害他人之權利者，應就他人之財產上及非財產上損害，連
    帶負賠償責任，此觀諸民法第一百八十五條、第一百九十三條、第一百九十五條
    第一項規定即明。準此，根據前述刑事判決認定之事實，原告訴請被告連帶賠償
    ，即非無據。茲就原告所受損害數額審酌如下：
（一）醫療費用：原告主張其支出醫療費用一千三百五十四元，業據其提出相符之醫
      療費用收據一紙為證，堪信為實。是原告此部分主張，為有理由，應予准許。
（二）慰撫金：原告陳稱其因此事件造成其頭部切割傷之傷害等情，有原告提出之診
      斷證明書可憑，則本院審酌原告現年約四十三歲、被告甲○○現年約四十九歲
      、被告丙○○現年約四十四歲，原告因受傷致常頭痛，部分頭髮因而剔除，影
      響外觀，酌定被告應連帶賠償原告之慰撫金為五萬元。是原告在五萬元範圍內
      之請求，為有理由，應予准許，逾此部分之請求，則為無理由，應予駁回。
四、綜上所述，原告依據侵權行為損害賠償之法律關係請求被告連帶給付五萬一千三
    百五十四元，核無不合，應予准許。逾此部分之請求即無理由，應予駁回。
五、結論：本件原告之訴，為一部有理由，一部無理由，並依刑事訴訟法第五百零二
    條第一項、第二項，民事訴訟法第七十九條但書、第八十五條第二項，判決如主
    文。
中        華        民       國    九十  年     十    月    十六     日
                                臺 灣 澎 湖 地 方 法 院 刑 事 庭
                                      法    官  李     宛     玲
右正本證明與原本無異。
如不服本判決，應於判決送達後十日內，向本院提出上訴狀（須附繕本）。
中      華      民      國      九十      年     十      月    十七     日
                                      書 記 官  劉     竹     苞


司法院資訊處製作；財團法人民間司法改革基金會備份。
